【裁判字號】    96,交聲,992
【裁判日期】    970331
【裁判案由】    聲明異議
【裁判全文】
臺灣臺南地方法院交通事件裁定      96年度交聲字第992號
移送機關    交通部公路總局嘉義區監理所台南監理站
異議人即
受處分人    甲○○
上列受處分人因違反道路交通管理處罰條例案件，對於交通部公
路總局嘉義區監理所臺南監理站民國96年10月16日所為之裁決處
分（處分案號：嘉監南字第裁74-N00000000號）聲明異議，本院
裁定如下：
    主  文
異議駁回。
    理  由
一、原處分意旨略以：異議人即受處分人甲○○（下稱異議人）
    駕駛牌照號碼L9N-031號重機車，於民國（下同）96年4月18
    日晚上6時26分，在高雄縣湖內鄉○○路○段496巷口，因駕
    車行經有燈光號誌管制之交岔路口闖紅燈，遭高雄市政府警
    察局湖內分局湖街派出所員警攔停製單舉發，嗣經交通部公
    路總局嘉義區監理所台南監理站（下稱移送機關）以違規事
    證明確，依道路交通管理處罰條例第53條第1項及第63條第1
    項第3款（原處分書漏載第3款）等規定，裁處罰緩新臺幣（
    以下同）4,500元整並記違規點數3點。
二、本件聲明異議意旨略以：聲明人於上揭時、地騎乘機車未及
    注意而違規闖紅燈，當場係由警員告發，然而一直都未收到
    舉發通知單，亦不知告發後裁罰之作業流程，也一直未收到
    郵局有關本案所郵寄舉發通知單之郵件招領通知，致未能依
    處分規定憑單繳納罰款，實非聲明人故意逾期不繳納。現今
    收到96年10月16日裁決之裁決書，竟直接裁罰金額4,500 元
    ，誠屬不當，為此聲明異議。
三、按汽車駕駛人，行經有燈光號誌管制之交岔路口闖紅燈者，
    處新臺幣一千八百元以上五千四百元以下罰鍰。並記違規點
    數3點。道路交通管理處罰條例第53條第1項及第63條第1項
    第3款分別定有明文。
四、經查：
（一）異議人於其所提出之刑事聲明異議狀中雖記載未收到裁決
      書等語，然異議人既能於法定期限內對本件裁決書聲明異
      議，其所謂未收到裁決書等語，應係未收到舉發通知單之
      誤載，合先敘明。
（二）移送機關指稱異議人於上揭時、地駕駛車牌號碼L9N-031
      號重機車行經有燈光號誌管制之交岔路口闖紅燈一節，有
      高雄縣政府警察局96年4月18日高警交字第N00000000號舉
      發違反道路交通管理事件通知單1份在卷可稽，且異議人
      對違規闖紅燈之事實並不爭執，有鑑於此，異議人於上述
      時、地有駕車行經有燈光號誌管制之交岔路口闖紅燈之違
      規之行為當可認定。
（三）而本件交通違規事件係屬當場舉發，由高雄縣政府警察局
      96 年4月18日高警交字第N00000000號舉發違反道路交通
      管理事件通知單移送聯之「收受通知聯者簽章」欄內，有
      異議人已簽收之記載可知，顯見上述舉發通知單應係異議
      人親自簽署收受無誤，從而，本件交通違規事件之舉發違
      反道路交通管理事件通知單業已合法送達予異議人，應無
      疑義。此外，依移送機關裁處時即現行之道路交通管理處
      罰條例第9條第1項規定：「本條例所定罰鍰之處罰，受處
      罰人接獲違反道路交通管理事件通知單後，於15日內得不
      經裁決，逕依第92條第3項之罰鍰基準規定，向指定之處
      所繳納結案；不服舉發事實者，應於15日內，向處罰機關
      陳述意見；其不依通知所定期限前往指定處所聽候裁決，
      且未依規定期限繳納罰鍰結案或向處罰機關陳述意見者，
      處罰機關得逕行裁決之。」，可知受處罰人於接獲違反道
      路交通管理事件通知單後，如未依規定期限繳納罰鍰結案
      ，或向處罰機關陳述意見，則處罰機關即得直接對於該應
      受處罰人予以裁處。又如前述，上開舉發通知單業已合法
      送達予異議人，而異議人於收受該舉發通知單後，並未依
      照上述規定在期限內繳納罰鍰結案，或向處罰機關陳述意
      見；且上開舉發通知單左上方明確記載：「得採網際網路
      、語音轉帳、郵繳或向委託代收之機構繳納罰鍰」等語，
      異議人辯稱未收到舉發通知單，亦不知道舉發後裁罰作業
      流程，致未能及時繳納罰鍰云云，洵屬無據。
五、綜上所述，異議人於前述時、地，駕駛車牌號碼L9N-031 號
    重機車行經有燈光號誌管制之交岔路口闖紅燈之違規事實既
    可認定，且上開舉發通知單上所載應到案日係96年4月18日
    ，距移送機關於96年10月16日為本件裁決時，經核已超過60
    日以上，則移送機關裁決時依道路交通管理處罰條例第53條
    第1項、第63條第1項、違反道路交通管理事件統一裁罰基準
    表之相關內容，以異議人逾越應到案期限60日以上，而對異
    議人處以基準表內所定之最高額罰鍰，及記違規點數3點之
    處分，並無違誤。從而，異議人所辯不應受最高額罰鍰之處
    罰云云，經核尚非有理，並不足採，故應予以駁回。
六、據上論斷，應依道路交通管理處罰條例第87條第2項、道路
    交通案件處理辦法第19條，裁定如主文。
中    華    民    國    97    年    3     月    31    日
                      交通法庭  法  官  陳淑勤
以上正本證明與原本無異。
如不服本裁定應於送達後5日內向本院提出抗告狀。
                                書記官  陳金堂
中    華    民    國    97    年    3     月    31    日


司法院資訊處製作；財團法人民間司法改革基金會備份。
